臺灣臺北地方法院刑事判決　　　　　　　 94年度訴字第223號
　　公　訴　人　臺灣臺北地方法院檢察署檢察官
　　被　　　告　甲○○
　　　　　　　　　　　　　（另案在臺灣桃園監獄執行中）
上列被告因恐嚇取財案件，經檢察官提起公訴（93年度偵緝字第
1686號）被告於準備程序期日為有罪之陳述，經本院合議庭裁定
由受命法官獨任進行簡式審判程序，本院判決如下：
    主  文
甲○○共同連續意圖為自己不法之所有，以恐嚇使人將本人之物
交付，處有期徒刑壹年拾月。
    事  實
一、甲○○（綽號阿明）與陳永芳（另案經本院以91年度訴字第
    175號刑事判決判罪刑並確定在案）、李隆村（另案經臺灣
    苗栗地方法院以90年度訴字第361號刑事判決判處罪刑並確
    定在案）、綽號「阿國」及某不詳姓名年籍成年男子，共同
    基於意圖為自己不法之所有及妨害自由之概括犯意，（一）
    先於民國89年6月1日晚上8時許，由甲○○在臺北市二二八
    紀念公園內，自稱係同性戀者以搭訕具有同性戀傾向之乙○
    後，雙方互相留下電話，隨即於同年月5日晚上8時許，由陳
    永芳、李隆村、阿國及該不詳姓名年籍成年男子等人，先至
    臺北市○○路○段90號9樓Ｕ２─ＭＴＶ內包廂等候，再推由
    甲○○以電話邀約乙○當晚至該ＭＴＶ店觀看影片，待乙○
    與甲○○在包廂觀看影片時，陳永芳及綽號阿國之不詳姓名
    年籍成年男子即進入該包廂，分別自稱係甲○○之大哥、小
    弟，而推由陳永芳對乙○恫嚇稱：為何將甲○○帶到這種地
    方，甲○○有老婆、小孩，這樣會破壞甲○○的家庭，要乙
    ○拿錢出來解決，否則要乙○的家人前來處理此事，且樓下
    尚有兩部車的兄弟在等等語，致乙○恐其有同性戀傾向之事
    為家人知悉，及若拒絕陳永芳之要求有遭毆打之虞而心生畏
    懼，乃依言交付其所有之萬通商業銀行（下稱萬通銀行）卡
    號00000000000000號及萬泰商業銀行（下稱萬泰銀行）卡號
    000000000000號之金融卡及密碼與陳永芳，其間陳永芳、「
    阿國」因不滿乙○原先告以虛偽密碼提款不遂而毆打其胸部
    、腹部（未成傷），並以限制乙○離去之方式，剝奪乙○之
    行動自由，待陳永芳指示甲○○持前開萬泰銀行之金融卡至
    彰化銀行西門分行提款機詐領新臺幣（下同）120,000元及
    持另張萬通銀行之金融卡詐領40,000元後，又至臺北銀行龍
    山分行提款機使用前開萬泰銀行金融卡詐領80,000元，至合
    作金庫三重分行提款機使用前開萬通銀行詐領160,000元，
    陳永芳及阿國復以一前一後之方式，強押乙○共乘一部計程
    車前往上開漫畫大王書店包廂與甲○○、李隆村及某姓名年
    年男子在包廂內而限制乙○之行動自由，且以上開強暴方式
    逼令乙○書寫「本人罹患同性戀」字條之無義務之事，迄於
    同日晚上11時許，始釋放陳揚離去，先後共計詐領得款400,
    000元，並由甲○○、陳永芳及李隆村、「阿國」及該姓名
    年籍不詳之成年男子朋分花用。(二)、復於89年6月20日晚
    上9時許，在臺北市二二八紀念公園內，推由李隆村出面搭
    訕有同性戀傾向之丙○○後，假裝欲共同至臺北縣三重市○
    ○路○段78號6樓亞米哥ＭＴＶ觀看影片，丙○○不疑有詐而
    依言同往後，於同日晚上10時許，當李隆村與丙○○正在該
    店內之包廂中觀看影片時，由甲○○與陳永芳進入該包廂內
    ，另一不詳姓名年籍成年男子則在外等候，並由甲○○、陳
    永芳對丙○○恐嚇稱：李隆村為其小弟，已有家室，怎可一
    同到這種地方等語，並要求丙○○拿錢出來解決，丙○○欲
    走出門口，遭陳永芳毆打胸部一拳（未成傷），並告以樓下
    還有兄弟等語，致丙○○心生畏懼，依言交付現金3,000元
    及合作金庫與第一商業銀行之金融卡且告以各該帳戶之密碼
    後，由陳永芳以限制丙○○離去之方式剝奪其行動自由，再
    推由甲○○前往臺北縣三重市天臺大樓之提款機處，分別使
    用各該金融卡並輸入密碼而先後詐領35,200元、57,000元，
    以上得手共計92,200元後，始將該二張金融卡交還與丙○○
    ，迄同日晚上11時30餘分許，丙○○始得自由離去，得款則
    亦由甲○○、陳永芳等人朋分花用。
二、案經乙○、丙○○分別訴由臺北市政府警察局請臺灣臺北地
    方法院檢察署檢察官偵查起訴。
    理  由
一、訊據被告甲○○對於上揭犯罪事實均坦承不諱，核均與被害
    人乙○、丙○○於警詢、偵查中之指述相符，復經共犯陳永
    芳、李隆村各於警詢及偵查中供述在卷，並有被害人乙○所
    有之前開萬通銀行、萬泰銀行存摺節本影本、被害人丙○○
    所有帳戶之合作金庫自動櫃員機交易明細單等影本各一份附
    卷可稽，足認被告之自白應與事實相符；此外，共犯陳永芳
    、李隆村所涉前開犯行，亦分別經本院以91年度訴字第175
    號、臺灣苗栗地方法院以90年度訴字第361號刑事判決判處
    罪刑在案，有各該判決書一份在卷可資佐證。是本案事證已
    臻明確，被告上開犯行，洵堪認定。
二、核被告所為，係犯刑法第302條第1項以非法方法剝奪他人行
    動自由罪、第346條第1項恐嚇取財罪、第339條之2利用自動
    付款設備詐欺罪。被告與陳永芳、李隆村、「阿國」及該不
    詳姓名之成年男子對於前述事實欄一之（一）所示犯行，及
    被告與陳永芳、李永村及一不詳姓名年籍成年男子關於事實
    欄一之（二）所示犯行部分，彼此間有犯意聯絡，行為分擔
    ，為共同正犯。又公訴人認被告所為尚涉犯刑法第304條強
    制罪嫌部分，按刑法第302條第1項妨害自由罪者，屬妨害他
    人自由之概括的規定，故行為人具有一定目的，以非法方法
    剝奪人之行動自由者，除法律別有處罰較重之規定（例如略
    誘及擄人勒贖等罪），應適用各該規定處斷外，如以使人行
    無義務之事，或妨害人行使權利為目的，而其強暴脅迫復已
    達於剝奪人行動自由之程度，因該使人行無義務之事，或妨
    害人行使權利之低度行為，已為非法剝奪人之行動自由之高
    度行為所吸收（參見最高法院93年度臺上字第3309號刑事判
    決意旨），是被告上開強逼被害人陳揚書寫字條之同時，復
    已有實施強暴脅迫達剝奪其行動自由之妨害自由程度，應僅
    成立妨害自由罪，而毋庸再依同法第304條強制罪論處，公
    訴人此部分容有誤會，併予指明。被告所犯上開恐嚇取財、
    以非法方法剝奪他人行動自由、利用自動付款備詐欺三罪，
    均時間緊接，方法相同，各觸犯構成要件相同之罪名，顯係
    基於概括犯意為之，為連續犯，依刑法第56條規定以一罪論
    ，並加重其刑。又被告所犯上述恐嚇取財、以非法方法剝奪
    他人行動自由、利用自動付款備詐欺三罪間，有方法、目的
    之牽連犯關係，依刑法第55條規定應從一重之恐嚇取財罪論
    處。爰審酌被告利用同性戀者不欲聲揚之特性，誘至ＭＴＶ
    包廂內強索金錢，又係以夥同5或4人先後限制被害人乙○、
    丙○○自由達數小時之方式，犯罪情節、手段顯有相當惡性
    ，且其前於87年間即因強盜案件，經法院判處有期徒刑8年6
    月確定在案（但為本案犯行時尚未執行），有臺灣高等法院
    被告全國前案紀錄表一份可按，素行非佳，但其犯後已坦承
    犯行，及其犯罪動機、參與之程度、所生損害等一切情狀，
    量處如主文所示之刑。至於公訴人請求判處被告有期徒刑3
    年6 月部分，本院斟酌被告參與犯罪之程度並非主謀，犯後
    又已坦承犯行，認量處如主文所示之刑，即資警惕，附予敘
    明。
據上論斷，應依刑事訴訟法第273之1第1項、第299條第1項前段
，刑法第28條、第56條、第302條第1項、第339條之2、第346條
第1項、第55條，罰金罰鍰提高標準條例第1條前段，判決如主文
。
本案經檢察官葉雅婷到庭執行職務。
中　  華　  民　  國  　94   　年  　3   　月   30    日
                  刑事第十六庭法  官  林麗真
右正本證明與原本無異。
如不服本判決，應於判決送達後十日內，向本院提出上訴狀。
                              書記官  張汝琪
中　　華　　民　　國　　94　　年　　4 　　月　　4 　　日
附錄本案論罪科刑法條全文
中華民國刑法第302條
私行拘禁或以其他非法方法，剝奪人之行動自由者，處五年以下
有期徒刑、拘役或三百元以下罰金。
因而致人於死者，處無期徒刑或七年以上有期徒刑，致重傷者，
處三年以上十年以下有期徒刑。
第一項之未遂犯罰之。
中華民國刑法第346條
意圖為自己或第三人不法之所有，以恐嚇使人將本人或第三人之
物交付者，處六月以上五年以下有期徒刑，得併科一千元以下罰
金。
以前項方法得財產上不法之利益，或使第三人得之者，亦同。
前二項之未遂犯罰之。
中華民國刑法第339條之2
意圖為自己或第三人不法之所有，以不正方法由自動付款設備取
得他人之物者，處三年以下有期徒刑、拘役或一萬元以下罰金。
以前項方法得財產上不法之利益或使第三人得之者，亦同。
